【裁判字號】    95,訴,200
【裁判日期】    950414
【裁判案由】    毒品危害防制條例
【裁判全文】
臺灣桃園地方法院刑事判決               95年度訴字第200號
公  訴  人  臺灣桃園地方法院檢察署檢察官
被      告  甲○○
                      巷5號
上列被告因毒品危害防制條例案件，經檢察官提起公訴（94年度
毒偵字第5091號），暨移送併案審理（95年度毒偵字第1092號）
，本院合議庭裁定改依簡式審判程序，茲判決如下：
    主  文
甲○○連續施用第一級毒品，累犯，處有期徒刑拾壹月。扣案之
第一級毒品海洛因（驗餘淨重零點壹捌公克）沒收銷燬之。扣案
之塑膠袋壹只、注射針筒貳支，均沒收；又連續施用第二級毒品
，累犯，處有期徒刑柒月。應執行有期徒刑壹年月。扣案之第
一級毒品海洛因（驗餘淨重零點壹捌公克）沒收銷燬之。扣案之
塑膠袋壹只、注射針筒貳支，均沒收。
    事  實
一、甲○○前曾因施用毒品案件，經裁定送觀察、勒戒後，認有
    繼續施用毒品之傾向，經裁定令入戒治處所施以強制戒治，
    於民國92年1 月15日強制戒治期滿，經臺灣桃園地方法院檢
    察署檢察官於92年1 月22日以92年度戒偵字第41號為不起訴
    處分確定在案。復又因施用毒品案件，經本院於93年9 月17
    日以93年度訴字第444 號判決判處施用第一級毒品有期徒刑
    10月，施用第二級毒品有期徒刑6 月，應執行有期徒刑1 年
    ，於93年7 月19日判決確定，刑期自同年10月4 日起算，於
    94年6 月30日執行完畢。詎甲○○仍無法戒除毒癮，復基於
    施用第一級毒品海洛因及第二級毒品安非他命之概括犯意，
    自94年8 月中旬某日起至95年3 月中旬某日止，在其位於桃
    園縣龍潭鄉○○路504 巷5 號住處內，以將海洛因摻水置入
    注射針筒內注射及將安非他命放置在吸食器內，再以火燒烤
    產生煙霧後吸食之方式，連續多次施用第一級毒品海洛因與
    第二級毒品安非他命。嗣經警於94年9 月7 日3 時許，在
    桃園縣中壢市○○○路○ 段165 巷34弄23號4 樓查獲。95
    年2 月6 日13時30分許，在桃園縣八德市○○路○ 段928 號
    前查獲，並扣得甲○○所有之海洛因1 包（驗餘淨重0.18公
    克，空包裝袋重0.18公克）、其所有供施用海洛因之注射針
    筒2 支。
二、案經桃園縣政府警察局八德分局、楊梅分局報告臺灣桃園地
    方法院檢察署檢察官偵查起訴暨移送併案審理。
    理  由
一、按被告所犯為死刑、無期徒刑、最輕本刑為 3年以上有期徒
    刑之罪或高等法院管轄第一審案件者外，於準備程序進行中
    ，被告先就被訴事實為有罪之陳述時，審判長得告知被告簡
    式審判程序之旨，並聽取當事人、代理人、辯護人及輔佐人
    之意見後，裁定進行簡式審判程序，刑事訴訟法第273條之1
    第1 項定有明文。本件被告甲○○為有罪陳述，且所犯非死
    刑、無期徒刑、最輕本刑為3 年以上有期徒刑之罪或高等法
    院管轄第一審案件，經踐行上開程序後，由合議庭裁定由受
    命法官獨任改依簡式審判程序審理，合先敘明。
二、訊據被告甲○○於本院訊問時坦承上揭施用第一級毒品海洛
    因、第二級毒品安非他命之事實不諱，而被告2 度為警查獲
    後，經警採集其尿液檢體送驗結果，分別呈安非他命、甲基
    安非他命、嗎啡、可待因陽性反應與嗎啡陽性反應，有臺灣
    尖端先進生技醫藥股份有限公司濫用藥物檢驗報告、臺灣檢
    驗科技股份有限公司濫用藥物尿液檢驗報告各1 紙附卷可稽
    ，並有白色粉末1 包、注射針筒2 支扣案可資佐證。該包白
    色粉末經送驗結果，含海洛因成分，驗餘淨重0.18公克，空
    包裝袋重0.18公克，有法務部調查局鑑定通知書1 紙在卷足
    憑，足見被告前開自白確與事實相符，堪以採信。被告前曾
    因施用毒品案件，經裁定送觀察、勒戒後，認有繼續施用毒
    品之傾向，經裁定令入戒治處所施以強制戒治，於92年1 月
    15日強制戒治期滿，經臺灣桃園地方法院檢察署檢察官於92
    年1 月22日以92年度戒偵字第41號為不起訴處分確定在案等
    情，有臺灣高等法院被告前案紀錄表在卷可稽，足認被告係
    於前案強制戒治執行完畢後，5 年內再犯本件施用第一級、
    第二級毒品之罪，與毒品危害防制條例第23條第2 項規定相
    符，殆無疑問。本件事證明確，被告犯行堪以認定，應予依
    法論科。
三、核被告甲○○所為，係犯毒品危害防制條例第10條第1 項施
    用第一級毒品罪、同條例第10條第2 項施用第二級毒品罪。
    被告持有海洛因、安非他命之低度行為，為其施用海洛因、
    安非他命之高度行為所吸收，均不另論罪。被告先後多次施
    用第一級毒品海洛因、第二級毒品安非他命之行為，時間緊
    接、方法相同，所犯構成要件相同之罪名，顯係各基於概括
    犯意反覆而為，應均依連續犯之規定以1 罪論，並依法加重
    其刑。公訴人雖僅就被告於94年9 月7 日為警採尿時向前回
    溯26小時及96小時內之某時，施用海洛因、安非他命各1 次
    之犯行部分起訴，被告其餘施用海洛因、安非他命犯行，雖
    未據公訴人起訴，但因與已起訴部分，有連續犯之裁判上一
    罪關係，為起訴效力所及，部分犯行並經檢察官移送併辦，
    依審判不可分之原則，本院自得併予審理。被告所犯上開2
    罪間，犯意各異，行為互殊，可認係分別起意，應予分論併
    罰。被告前因施用毒品案件，經本院於93年9 月17日以93年
    度訴字第444 號判決判處施用第一級毒品有期徒刑10月，施
    用第二級毒品有期徒刑6 月，應執行有期徒刑1 年，於93年
    7 月19日判決確定，刑期自同年10月4 日起算，於94年6 月
    30日執行完畢，有臺灣高等法院被告前案紀錄表在卷足參，
    其受有期徒刑執行完畢，5 年內再犯本件有期徒刑以上之施
    用第一級、第二級毒品罪，均為累犯，皆應依刑法第47條規
    定加重其刑。被告所犯施用第一級毒品罪、施用第二級毒品
    罪均有2 種刑之加重事由，爰依刑法第70條之規定遞予加重
    之。爰審酌被告經強制戒治後仍再施用毒品，顯見戒毒意志
    不堅，及其犯罪戕害自身，尚無害及他人，且犯罪後坦承犯
    行，態度尚稱良好等一切情狀，各量處如主文所示之刑，合
    併定其應執行之刑，以資懲儆。
四、扣案之海洛因（驗餘淨重0.18公克）為本件查獲之第一級毒
    品，應依毒品危害防制條例第18條第1 項前段之規定宣告沒
    收銷燬之。扣案之包裝袋1 只，因經鑑定機關就之與內裝之
    海洛因分別鑑析其重量，業如前述，足見並無不可析離之關
    係，與扣案之注射針筒2 支，依其物質屬性雖尚有其他用途
    ，而非專供施用毒品之器具，然既均為被告所有且係供其施
    用海洛因之工具，此業據被告供陳在卷，爰均依刑法第38條
    第1 項第2 款之規定宣告沒收。
據上論斷，應依刑事訴訟法第273 條之1 第1 項、第299 條第1
項前段，毒品危害防制條例第10條第1 項、第2 項、第18條第1
項前段，刑法第11條前段、第56條、第47條、第51條第5 款、第
38 條第1項第2 款，判決如主文。
本案經檢察官古慧珍到庭執行職務。
中    華    民    國    95    年    4     月    14    日
                  刑事第十庭  法  官      蔡和憲
上正本證明與原本無異。
如不服本判決書，應於送達後10日內，向本院提出上訴狀。
                              書記官      常毓生
中    華    民    國    95    年    4     月    17    日
毒品危害防制條例第10條：
施用第一級毒品者，處 6 月以上 5 年以下有期徒刑。
施用第二級毒品者，處 3 年以下有期徒刑。


司法院資訊處製作；財團法人民間司法改革基金會備份。
